Inventaris van het archief van de Rijksmunt, (1909) 1910-1994
Nationaal Archief, Den Haag
- Stukken betreffende bijzondere onderwerpen, B.
  - Eigendommen, B.2
    - Muntwerktuigen, B.2.2
      - Werktuigen voor de afdeling blanchiment, B.2.2.5
        - Stukken betreffende de aanschaf van werktuigen voor het blanchiment, 1913-1952; 510-512; 3 omslagen
          - Vijf bronzen blancheertonnen 1929, 511; omslag
          - Blancheertrommel en polijstmachines 1948-1952, 512; omslag
      - Werktuigen voor de muntzaal, B.2.2.6
        - Werktuigen voor het ponsen, B.2.2.6.1
          - Stukken betreffende de aanschaf van doorsnij- en ponsmachine ten behoeve van de pletzaal in het nieuwe muntgebouw, 1908-1911; 513; pak
          - Stukken betreffende de overname van vijf ponsmachines door 's Rijks Munt van de fabriek der Opiumregie te Batavia ten behoeve van het maken van een centrale doorboring in de Nederlandsch-Indische 5 centstukken, 1910-1911; 514; omslag
          - Stukken betreffende de aanschaf van werktuigen voor het ponsen, 1912-1939; 515-521; 7 omslagen
            - Vier doorsnij- of ponsmachines 1912-1913, 515; omslag
            - Doorsnijmachine met parellelschaar 1913-1914, 516; omslag
            - Ponsmachines 1918-1919, 517; omslag
            - Knip- en ponsmachines 1928, 518; omslag
            - Probeer ponsmachine 1928, 519; omslag
            - Twee dubbelarmige excentpersen ten behoeve van het ponsen van muntplaatjes 1929, 520; omslag
            - Snijgereedschap voor een ponsmachine 1937-1939, 521; omslag
        - Werktuigen voor het slaan, B.2.2.6.2
          - Stukken betreffende de aanschaf van een muntpers van Greenwood & Batley Ltd. te Leeds, Engeland, ten behoeve van de muntzaal in het nieuwe muntgebouw, 1909-1911; 522; omslag
          - Stukken betreffende de aanschaf, reparatie en verkoop van muntpersen, 1910-1988; 523-547; 10 pakken en 15 omslagen
            - Muntpersen van Greenwood & Batley Ltd. te Leeds, Engeland 1910-1913, 523; omslag
            - Muntpers bij de Deutsche Waffen- und Munitionsfabriken, te Karlsruhe, Duitsland 1912, 524; omslag
            - Muntpersen van Taylor & Challen Ltd., te Birmingham, Engeland 1912-1913, 525; omslag
            - Hydraulische proefpers van de Utrechtse Machinefabriek Frans Smulders te Utrecht 1914-1915, 526; omslag
            - Twee muntpersen van Vulkan, Maschinenfabriks-Aktien-Gesellschaft te Wenen, Oostenrijk 1920, 527; omslag
            - Twee muntpersen van Greenwood & Batley, Ltd. te Leeds, Engeland 1920-1921, 528; omslag
            - Huur en inbewaringneming van drie aanpuntpersen van het Staatsbedrijf der Artillerie-Inrichtingen 1920-1929, 529; omslag
            - Excenterpers van Robert Berninghaus & Söhne, te Velbert, Duitsland, ten behoeve van het slaan van rijwielbelastingplaatjes 1923-1924, 530; omslag
            - Reparatie van muntpersen door de nv Werkspoor te Amsterdam 1929-1930, 531; omslag
            - Twee muntpersen van L. Schüler, te Göppingen, Duitsland 1929-1931, 532; pak
            - Excenterpers van Frans Berrenberg, te Haan, Duitsland, ten behoeve van het slaan van rijwielbelastingplaatjes 1934-1936, 533; pak
            - Repareren van muntpersen en ombouwen van ponsmachines 1939, 534; omslag
            - Offertes voor de aanschaf van een hydraulische medaillepers, waarvan geen gebruik is gemaakt 1946-1948, 535; pak
            - Offerte voor een muntpers van Wilkins & Mitchell te Darlaston, Engeland, waarvan geen gebruik is gemaakt 1947, 536; omslag
            - Hydraulische medaillepers 1947-1949, 537; omslag
            - Verhuur en verkoop van de excenterpersen voor het slaan van rijwielbelastingplaatjes aan P.A. Kuppel nv, Sassenheimse Metaalwarenfabriek 1947-1963, 538; pak
            - Vier muntpersen van L. Schüler, te Göppingen, Duitsland 1959-1964, 539; pak
            - Frictiepers van Gebr. Edelhoff, te Wuppertal, Duitsland 1962-1963, 540; pak
            - Offertes voor muntpersen, waarop niet is ingegaan 1963-1965, 541; pak
            - Muntpersen van L. Schüler, te Göppingen, Duitsland 1964-1965, 542; pak
            - Vier muntpersen van L. Schüler, te Göppingen, Duitsland 1966-1970, 543; pak
            - Muntpersen van L. Schüler, te Göppingen, Duitsland 1977-1978, 544; omslag
            - Reserve onderdelen voor en reparaties van muntpersen 1982-1984, 545; omslag
            - Muntpersen van Theodor Gräbener Maschinenfabrik, te Netphen, Duitsland 1982-1984, 546; pak
            - Muntpers van Theodor Gräbener Maschinenfabrik, te Netphen, Duitsland 1988, 547; omslag
        - Overige werktuigen voor de muntzaal, B.2.2.6.3
          - Stukken betreffende de niet doorgegane aanschaf van een telmachine voor munten, 1908-1911; 548; omslag
          - Stukken betreffende de aanschaf van een opzetmachine ten behoeve van de muntzaal in het nieuwe muntgebouw, 1909-1910; 549; omslag
          - Stukken betreffende de aanschaf van overige werktuigen voor de muntzaal, 1908-1991; 550-558; 2 pakken en 7 omslagen
            - Twee kartelmachines 1913, 550; omslag
            - Kartelmachine 1920-1921, 551; omslag
            - Automatische bascules en telmachines 1921-1922, 552; omslag
            - Telmachines 1923-1924, 553; omslag
            - Twee telmachines 1957-1959, 554; omslag
            - Toevoer-apparaten voor muntpersen 1962-1968, 555; omslag
            - Rolleer- en verpakkingsmachines 1980-1984, 556; pak
            - Slijpmachines voor munten in proofkwaliteit 1982-1983, 557; omslag
            - Munteninpaksysteem van Norhof cv, te Vianen 1989-1991, 558; pak
              Nota bene: Niet doorgegaan
          - Stukken betreffende het conflict tussen 's Rijks Munt, vertegenwoordigd door Pels Rijcken & Drooglever Fortuijn, en Norhof cv te Vianen inzake de niet doorgegane levering van vijf rolleerstraten. Met retroacta, 1991; 559; pak
      - Werktuigen voor de graveerafdeling, B.2.2.7
        - Stukken betreffende de aanschaf van werktuigen voor de graveerafdeling, 1921-1967; 560-564; 5 omslagen
          - Graveermachine 1921, 560; omslag
          - Offerte voor een graveermachine ten behoeve van het graveren van numeratorwielen voor poststempels, waarvan geen gebruik is gemaakt 1950, 561; omslag
          - Graveermachine 1958, 562; omslag
          - Graveermachine 1959-1960, 563; omslag
          - Reduceermachine. Bevat tevens stukken betreffende de revisie van een oudere reduceermachine 1961-1967, 564; omslag
      - Overige muntwerktuigen, B.2.2.8
        - Stukken betreffende de aanschaf van een stoomketel en drijfwerk bij Gebr. Stork & Co, te Hengelo, ten behoeve van de inrichting van het nieuwe muntgebouw, 1907-1910; 565; omslag
        - Stukken betreffende de aanschaf van balansen en gewichten ten behoeve van de inrichting van het nieuwe muntgebouw, 1907-1912; 566; omslag
        - Stukken betreffende de aanschaf van een draaibank, 1908-1909; 567; omslag
        - Stukken betreffende de aanleg dan wel aanschaf van een windleiding voor de smederij, waterreservoirs, loopkatten, ladders, een kogelmolen, fundament, een kleine motor voor de reductiebank en enige andere zaken, 1908-1911; 568; omslag
        - Stukken betreffende de aanschaf van een centrifugaalpomp voor de watervoorziening, 1909-1910; 569; omslag
        - Stukken betreffende de niet doorgegane aanschaf van een pompje voor een hellend vlak, 1910; 570; omslag
        - Stukken betreffende de aanschaf van overige werktuigen, 1910-1984; 571-591; 2 pakken en 19 omslagen
          - Zandstraalmachine ten behoeve van het matteren van muntplaatjes 1910-1911, 571; omslag
          - Twee weegmachines 1913, 572; omslag
          - Draaibank 1913, 573; omslag
          - Drijfwerk 1913, 574; omslag
          - Vlakslijpmachine 1919-1920, 575; omslag
          - Universele fraismachine 1919-1920, 576; omslag
          - Electromotoren 1919-1921, 577; omslag
          - Rondslijpmachine 1921, 578; omslag
          - Ventilator met motor 1921-1922, 579; omslag
          - Werktuigen ten behoeve van de vervaardiging van fijnzilver en fijngoud 1934, 580; pak
          - Hardheidsmeters ten behoeve van het laboratorium 1937-1938, 581; omslag
          - Pakketeerpers voor schroot 1938-1939, 582; omslag
          - Draaibank en een vlakslijpmachine 1941-1943, 583; omslag
          - Vlakslijpmachine 1946-1947, 584; omslag
          - Hardheidsmeters ten behoeve van het laboratorium 1947, 585; pak
          - Verchroominstallatie voor muntstempels 1950-1951, 586; omslag
          - Hardheidsmeters ten behoeve van het laboratorium 1951-1952, 587; omslag
          - Hardverchroominstallatie 1981-1982, 588; omslag
          - Freesmachine 1982, 589; omslag
          - Vorkheftruck 1982, 590; omslag
          - Draadvonkerosiemachines 1982-1984, 591; omslag
  - Personeel, B.3
    - Algemeen, B.3.1
      - Stukken betreffende het personeel, 1909-1991; 592-613; 15 pakken en 7 omslagen
        - 1909-1910, 592; omslag
        - 1911, 593; omslag
        - 1912-1916, 594; pak
        - 1917-1919, 595; pak
        - 1920-1927, 596; pak
        - 1928-1930, 597; omslag
        - 1931-1936, 598; pak
        - 1937-1939, 599; pak
        - 1940-1941, 600; pak
        - 1942, 601; pak
        - 1943, 602; pak
        - 1944, 603; pak
        - 1945, 604; omslag
        - 1946, 605; pak
        - 1947, 606; pak
        - 1948, 607; pak
        - 1949-1950, 608; omslag
        - 1951-1954, 609; pak
        - 1955-1957, 610; pak
        - 1958-1971, 611; omslag
        - 1972-1982, 612; pak
        - 1981-1991, 613; omslag
      - Mededelingen aan het personeel via het publicatiebord, 1994-1972; 614; omslag
      - Verslagen van de afdeling personeel, 1986-1987; 615; omslag
    - Rechtspositie, B.3.2
      - Instructies, dienstorders en aanwijzingen voor het personeel, 1902-1957; 616; omslag
      - Stukken houdende bepalingen betreffende de werklieden van 's Rijks Munt, 1909-1920; 617; omslag
      - Stukken betreffende de totstandkoming van een ontwerp-regelement betreffende de arbeidsvoorwaarden der werklieden bij 's Rijks Munt, 1918-1920; 618; omslag
      - Stukken betreffende de instellingen en de benoeming van leden van een Commissie van Beroep als bedoeld in artikel 136 van het arbeidsreglement voor werklieden in 's Rijks Dienst, 1921-1927; 619; omslag
      - Bijzondere arbeidsvoorwaarden van de werklieden bij 's Rijks Munt, 1927; 620; omslag
        Nota bene: Aangetroffen bij een K.B. van 14 maart 1927, no. 53, betreffende vaststelling van de arbeidsvoorwaarden van werklieden in 's Rijks dienst
      - Stukken betreffende de totstandkoming van het Algemene Rijksambtenaren Reglement, 1929-1931; 621; omslag
      - Stukken betreffende de totstandkoming van het Bijzonder Ambtenaren Regelement voor 's Rijks Munt, 1930-1931; 622; omslag
      - Algemeen Rijksambtenaren Reglement alsmede Bijzonder Ambtenaren Reglement voor 's Rijks Munt, bekent als "Dienstreglement 's Rijks Munt", 1931-1932; 623; omslag
      - Stukken betreffende de personeelszuivering, 1945-1946; 624; omslag
      - Stukken betreffende het rechtsherstel van personen die gedurende de bezetting ten oprechte waren ontslagen of gestraft, 1947-1948; 625; omslag
      - Stukken betreffende de opheffing van het "Dienstreglement 's Rijks Munt", 1963-1964; 626; omslag
      - Stukken betreffende de gevolgen van reorganisaties bij 's Rijks Munt voor de werknemers, 1973-1985; 627; pak
    - Registratie, benoeming en ontslag, B.3.3
      - "Stamboek" register houdende aantekeningen van benoeming, bevordering, salarisverhoging en ontslag van vast en los personeel, 1902-1912; 628; deel
      - "Stamboek", register houdende aantekening van benoeming, bevordering, salarisverhoging en ontslag van vast personeel, 1912-1947; 629-631; 3 delen
        - 1912-1921, 629; deel
          Nota bene: Met index op naam
        - 1921-1937, 630; deel
          Nota bene: Alfabetisch op naam
        - 1938-1947, 631; deel
      - "Stamboek", register houdende aantekeningen van benoeming, bevordering, salarisverhoging en ontslag van los personeel, 1913-1947; 632-634; 3 delen
        - 1913-1928, 632; deel
        - 1928-1937, 633; deel
        - 1938-1947, 634; deel
      - Register houdende mutaties in het personeelsbestand, met vermelding van aantallen personen in vaste en losse dienst, 1962-1985; 635; deel
      - Staten van het Centraal Bureau voor de Statistiek houdende gegevens over het personeel van 's Rijks Munt, verzameld ten behoeve van een statistiek van het personeel in overheidsdienst, 1934; 636; pak
      - Lijsten houdende overzicht van de mutaties in het personeelsbestand van 's Rijks Munt, 1971-1987; 637; omslag
      - Stukken betreffende ontslagen, 1911-1930; 638-641; 4 omslagen
        - Chr. Noster 1911-1912, 638; omslag
        - J.P.R. Menger 1911-1913, 639; omslag
        - J.C. Viergever 1918, 640; omslag
        - D. de Leur 1929-1930, 641; omslag
      - Stukken betreffende het ontslag van 22 werknemers, 1923; 642; omslag
      - Stukken betreffende herplaatsing van bij 's Rijks Munt ontslagen werknemers elders in rijksdienst, 1923-1926; 643; omslag
      - Stukken betreffende het ontslag van 26 werknemers, 1926-1927; 644; omslag
      - Stukken betreffende het ontslag van 15 werknemers, 1932; 645; omslag
      - Stukken betreffende het ontslag van 84 werknemers in 1952, 1952-1956; 646; omslag
      - Stukken betreffende het conflict tussen 's Rijks Muntmeester en het ministerie van Financiën inzake de bevoegdheid van de Muntmeester werknemers tot een bepaalde schaal zelf te benoemen, 1963-1977; 647; omslag
      - Stukken betreffende de processen voor het ambtenarengerecht te Utrecht tussen ir. B.C.H.J. Smit en het ministerie van Financiën inzake het niet benoemen van de eerste tot 's Rijks Muntmeester, 1979-1981; 648; omslag
      - Stukken betreffende het proces voor het ambtenarengerecht te Utrecht tussen ir. B.C.H.J. Smit en het ministerie van Financiën inzake de schorsing van de eerste als plaatsvervangend 's Rijks Muntmeester, 1982; 649; omslag
      - Stukken betreffende de processen voor de Centrale Raad van Beroep tussen ir. B.C.H.J. Smit en het ministerie van Financiën inzake het niet benoemen van de eerste tot 's Rijks Muntmeester, 1982-1983; 650; omslag
      - Stukken betreffende de studie-opdracht aan ir. B.C.H.J. Smit met als onderwerp: de reeks van Nederlandse munten voor de circulatie, 1983; 651; omslag
    - Werkclassificaties, functiebeschrijvingen, formatieplannen, B.3.4
      - Stukken betreffende werkclassificatie van het personeel, 1955; 652; pak
      - Stukken betreffende werkclassificatie van het personeel, 1957-1965; 653; omslag
      - Stukken betreffende werkclassificatie van het personeel, 1961; 654; pak
      - Stukken betreffende nazorg voor het personeel in verband met werkclassificatie, 1962-1968; 655; pak
      - Stukken betreffende werkclassificatie van het personeel, 1963; 656; pak
      - Stukken betreffende functiebeschrijvingen van het personeel, 1968; 657; omslag
      - Stukken betreffende functiebeschrijvingen van het personeel, 1972; 658; pak
      - Formatieplan van het personeel van de afdelingen productie en technische zaken, 1985; 659; stuk
      - Formatieplan van het personeel van de afdelingen algemene en financiële zaken, 1985; 660; stuk
    - Inkomen, B.3.5
      - Stukken betreffende de salariëring van het personeel, 1909-1929; 661; 5 omslagen
        - 1909-1929, 661; pak
      - Stukken betreffende inkomsten van het personeel uit het vervaardigen van geldzakjes, 1947-1961; 662; omslag
      - Stukken betreffende de vaststelling van de tarief- en verdienstebeloning, 1962-1978; 663; omslag
      - Stukken betreffende de controle van de personeelsuitgaven door de Algemene Rekenkamer, 1967-1974; 664; omslag
    - Pensioen en wachtgeld, B.3.6
      - Stukken betreffende pensioenen, 1920-1956; 665; 6 omslagen
        - 1920-1956, 665; pak
      - Stukken betreffende de opwachtgeldstelling van J.C. Wienecke, 's Rijks stempelsnijder, 1920; 666; omslag
      - Stukken betreffende de inkoop in tijdelijke diensttijd ter verwerving van een pensioen, 1928-1931; 667; omslag
    - Arbeidstijden, B.3.7
      - Stukken betreffende de verkorting van de werkweek van 48 naar 45 uur, 1961; 668; omslag
      - Stukken betreffende de invoering van variabele werktijden, 1973-1987; 669; omslag
    - Ziekte en ongevallen, B.3.8
      - Register houdende aantekening van bedrijfsongevallen, 1920-1925; 670; deel
      - Register houdende aantekening van ziekte- en verlofdagen van werknemers van de muntfabriek, 1935-1965; 671; deel
      - Register houdende aantekening van bedrijfsongevallen, 1942-1956; 672; deel
      - Stukken betreffende een hartonderzoek door het Centraal Bureau voor Keuringen onder werknemers ouder dan 40 van 's Rijks Munt, 1972; 673; omslag
      - Statistische overzichten betreffende het ziekteverzuim, 1973-1984; 674; pak
      - Rapport van de afdeling arbeidshygiëne en ergonomie van de Rijksgeneeskundige Dienst inzake chemische, fysische en ergonomische aspecten van werksituaties op diverse afdelingen, 1979; 675; stuk
      - Rapport van de arbeidsinspectie inzake het geluidsniveau in de grote en kleine muntzaal en rapport inzake de akoestiek in de muntzaal en controlezaal, 1980-1981; 676; omslag
      - Nota houdende een beleidsplan voor 's Rijks Munt inzake arbeidsomstandigheden, 1985-1992; 677; omslag
      - Jaarverslagen ingevolge artikel 10 van de Arbo-wet, 1986-1988; 678; omslag
      - Rapport van de Bedrijfsgezondheidsdienst inzake een groepsonderzoek van de audiometrische gegevens van de werknemers van 's Rijks Munt, 1987; 679; stuk
    - Overleg werkgever-werknemers, B.3.9
      - Stukken betreffende de mislukte poging tot instelling van een commissie voor georganiseerd overleg, 1920-1921; 680; omslag
      - Stukken betreffende mislukte pogingen tot instelling van een dienstcommissie, 1934-1945; 681; omslag
      - Notulen van de Bijzondere Commissie van Overleg voor ambtenaren werkzaam bij het ministerie van Financiën en de daaronder ressorterende diensten, 1974-1978; 682; pak
        Nota bene: Bewaard gebleven voor zo ver de reorganisatie van 's Rijks Munt ter sprake komt.
      - Notulen van de Bijzondere Commissie van Overleg voor ambtenaren werkzaam bij het ministerie van Financiën en de daaronder ressorterende diensten, met bijlagen, 1980-1990; 683; pak
    - Diversen, B.3.10
      - Stukken betreffende de vrijstelling van mobilisatie van J.G. van Engelen en J.C. van der Linden in verband met defensie-opdrachten aan 's Rijks Munt, 1939-1940; 684; omslag
      - Stukken betreffende de indiening van ZS-kaarten bij het Gewestelijk Arbeidsbureau te Utrecht, 1944; 685; omslag
        Nota bene: De ZS-kaarten kwamen in de plaats van de "Ausweise".
      - Stukken betreffende de werkzaamheden van een maatschappelijk werkster bij 's Rijks Munt, 1955-1959; 686; omslag
      - Stukken betreffende de bedrijfszelfbescherming, 1955-1982; 687; omslag
      - Stukken betreffende de verhuur van de dienstwoningen, 1958-1982, 1989; 688; omslag
  - Financiële verantwoording, B.4
    - Begroting, B.4.1
      - Stukken betreffende de totstandkoming van de begroting van het Staatsmuntbedrijf, van hoofdstuk V11 B van de begroting van het ministerie van Financiën en van de begroting van het Nederlandsch-Indisch Muntwezen, 1910 - 1940; 689-695; 5 pakken en 2 omslagen
        - 1910-1919, 689; pak
        - 1920-1927, 690; pak
        - 1928-1934, 691; pak
        - 1935, 692; omslag
        - 1936-1937, 693; pak
        - 1938-1939, 694; pak
        - 1940, 695; omslag
      - Stukken betreffende de totstandkoming van de begroting van het Staatsmuntbedrijf en van hoofdstuk V11 B (vanaf 1966: hoofdstuk 1X B) van de begroting van het ministerie van Financiën, 1941-1994; 696-728; 31 pakken en 2 omslagen
        - 1941-1949, 696; pak
        - 1950-1951, 697; pak
        - 1952-1956, 698; pak
        - 1957, 699; pak
        - 1958-1959, 700; pak
        - 1960-1963, 701; pak
        - 1964, 702; omslag
        - 1965, 703; omslag
        - 1966, 704; pak
        - 1967, 705; pak
        - 1968, 706; pak
        - 1969, 707; pak
        - 1970, 708; pak
        - 1971, 709; pak
        - 1972, 710; pak
        - 1973, 711; pak
        - 1974-1975, 712; pak
        - 1976-1977, 713; pak
        - 1978, 714; pak
        - 1979, 715; pak
        - 1980, 716; pak
        - 1981, 717; pak
        - 1982, 718; pak
        - 1983, 719; pak
        - 1984, 720; pak
        - 1985, 721; pak
        - 1986, 722; pak
        - 1987, 723; pak
        - 1988, 724; pak
        - 1989, 725; pak
        - 1990, 726; pak
        - 1991, 727; pak
        - 1992, 728; pak
    - Investeringsbegroting, B.4.2
      - Investeringsbegroting, 1982-1994; 729-730; 11 omslagen
        - 1982-1986, 729; omslag
        - 1987-1994, 730; omslag
      - Stukken betreffende investeringen in het kader van de privatisering ("huis-op-orde"), 1990-1991; 731; omslag
    - Jaarrekening, B.4.3
      - Stukken betreffende de totstandkoming van de jaarrekeningen, 1941-1992; 732-762; 30 pakken en 1 omslag
        - 1941-1947, 732; pak
        - 1948-1955, 733; pak
        - 1956-1958, 734; pak
        - 1959, 735; pak
        - 1960-1961, 736; pak
        - 1962-1964, 737; pak
        - 1965, 738; pak
        - 1966, 739; pak
        - 1967, 740; pak
        - 1968, 741; pak
        - 1969, 742; omslag
        - 1970, 743; pak
        - 1971, 744; pak
        - 1972-1973, 745; pak
        - 1974-1976, 746; pak
        - 1977, 747; pak
        - 1978, 748; pak
        - 1979, 749; pak
        - 1980, 750; pak
        - 1981, 751; pak
        - 1982, 752; pak
        - 1983, 753; pak
        - 1984, 754; pak
        - 1985, 755; pak
        - 1986, 756; pak
        - 1987, 757; pak
        - 1988, 758; pak
        - 1989, 759; pak
        - 1990, 760; pak
        - 1991, 761; pak
        - 1992, 762; pak
    - Aanmuntingsrekeningen, B.4.4
      - Registers houdende aantekening van aanmuntingen voor rekening van het ministerie van Financiën, 1913-1955; 763-767; 5 deel
        - 1913-1919, 763; deel
        - 1920-1929, 764; deel
        - 1930-1938, 765; deel
        - 1938-1947, 766; deel
        - 1947-1955, 767; deel
      - Aanmuntingsrekeningen houdende aantekening van aanmuntingen voor rekening van het ministerie van Financiën, 1951-1986; 768-771; 1 pak en 3 omslagen
        Nota bene: Met hiaat van 1957-1962
        - 1951, 768; omslag
          Nota bene: Bevat foto's van de stukken
        - 1952-1956, 1963, 769; pak
        - 1964-1971, 770; omslag
        - 1972-1986, 771; omslag
      - Stukken betreffende de opzending van de aanmuntingsrekeningen aan het ministerie van Financiën en aan de Algemene Rekenkamer ter goedkeuring, 1913-1987; 772-780; 8 pakken en 1 omslag
        Nota bene: In het rubriekenstelsel hadden deze stukken de benaming "Rekening en verantwoording"
        - 1913-1920, 772; pak
        - 1921-1929, 773; pak
        - 1930-1936, 774; pak
        - 1937-1948, 775; pak
        - 1949-1960, 776; pak
        - 1961-1963, 777; omslag
        - 1964-1980, 778; pak
        - 1981-1983, 779; pak
        - 1984-1987, 780; pak
      - Stukken betreffende verschil van mening tussen 's Rijks Muntmeester en de Algemene Rekenkamer inzake inrichting van de aanmuntingsrekeningen, 1910, 1915; 781; omslag
    - Kwartaalrapporten, B.4.5
      - Kwartaalrapporten inzake de resultaten van 's Rijks Munt, 1949-1990; 782-790; 9 omslagen
        Nota bene: Kwartaalrapportages over de jaren 1980 tot 1988 ontbreken
        - 1948-1950, 782; omslag
        - 1951-1954, 783; pak
        - 1955-1957, 784; pak
        - 1958-1969, 785; pak
        - 1970-1972, 786; omslag
        - 1973-1976, 787; omslag
        - 1977-1979, 788; omslag
        - 1989, 789; omslag
        - 1990, 790; pak
    - Verantwoording verwerkt munt- en medaillemateriaal, B.4.6